【裁判字號】    94,交易,403
【裁判日期】    950505
【裁判案由】    過失致死
【裁判全文】
臺灣桃園地方法院刑事判決             94年度交易字第403號
公  訴  人  臺灣桃園地方法院檢察署檢察官
被      告  甲○○
上列被告因過失致死案件，經檢察官提起公訴（94年度偵字第15
691 號），被告於準備程序中為有罪之陳述，本院合議庭裁定由
受命法官獨任進行簡式審判程序，判決如下：
    主  文
甲○○因過失致人於死，處有期徒刑肆月，如易科罰金，以參佰
元折算壹日，緩刑參年。
    事  實
一、甲○○於民國94年5 月11日晚間10時20分許，駕駛車號5G-7
    576 號自用小客車沿桃園縣龜山鄉○○路往林口方向行駛，
    行經忠義路與頂湖路交岔路口時，本應注意車前狀況，並隨
    時採取必要之安全措施，且依當時天候晴、夜間有照明、地
    面乾燥、無缺陷、無障礙物、視距良好等情形觀之，並無不
    能注意之情形，竟疏未注意車前狀況，適有KHUMNONGHEE CH
    AIYAPHAT（泰國籍）亦違規騎駛腳踏車由東向西橫越忠義路
    ，甲○○因閃避不及，其所駕駛之自用小客車左前車頭遂撞
    及KHUMNONGHEE CHAIYAPHAT騎駛之腳踏車，致KHUMNONGHEE
    CHAIYAPHAT因此受有顱內出血、右脛骨開放性骨折、右足開
    放性骨折之傷害。車禍發生後，甲○○於有偵查犯罪職權之
    公務員或機關發覺其犯行前，即親自向到場處理之警員乙○
    ○自首犯罪而接受裁判，然KHUMNONGHEE CHAIYAPHAT經送醫
    急救後，仍於94年5 月12日晚間11時59分因頭部外傷併顱內
    出血不治死亡。
二、案經桃園縣政府警察局龜山分局報請臺灣桃園地方法院檢察
    署檢察官相驗後簽分偵查起訴。
    理  由
一、訊據被告甲○○對其於前開時、地駕車不慎撞及被害人KHUM
    NONGHEE CHAIYAPHAT，致被害人傷重不治死亡等情均坦承不
    諱，並有道路交通事故現場圖、調查報告表(一)、(二)各1 紙、
    現場照片4 張附卷可稽；而被害人因本件車禍受有顱內出血
    、右脛骨開放性骨折、右足開放性骨折之傷害，並因頭部外
    傷併顱內出血死亡，業經臺灣桃園地方法院檢察署檢察官督
    同檢驗員相驗屍體屬實，製有勘驗筆錄、相驗屍體證明書各
    1 紙、驗斷書1 份及相驗照片共10張在卷可考，並有長庚紀
    念醫院林口分院診斷證明書1 紙附卷足憑。
二、按車輛行駛時，駕駛人應注意車前狀況，隨時採取必要之安
    全措施，道路交通安全規則第94條第3 項定有明文，被告駕
    駛汽車自應遵守上開交通安全規則，且依當時天候晴、夜間
    有照明、路面乾燥、無缺陷、無障礙物、視距良好等情形觀
    之，並無不能注意之情事，被告竟於通過上開路段時，疏未
    注意車前狀況，致撞及被害人KHUMNONGHEE CHAIYAPHAT，其
    顯有過失；而本件車禍經送請臺灣省桃園縣區車輛行車事故
    鑑定委員會鑑定結果，亦認定被告駕駛自用小客車疏未注意
    車前狀況，為肇事次因，有該委員會94年7 月7 日桃縣行字
    第0945201773號函所附之鑑定意見書1 份在卷可參，被告之
    過失行為，核與被害人之死亡結果間，具有相當因果關係。
    次按慢車不得侵入快車道或人行道行駛，並不得在禁止穿越
    地段穿越道路，此觀道路交通安全規則第124 條第3 項規定
    甚明。依卷附道路交通事故現場圖及現場照片所示，本件車
    禍地點係設有劃分島之路段，被害人自不得騎駛腳踏車穿越
    上開道路，且當時又無不能注意之情事，被害人竟疏未注意
    而違規穿越道路，對本件車禍之發生亦有過失，且應為肇事
    主因，但仍不能據此解免被告疏失之責，應予說明。至本件
    送請臺灣省桃園縣區車輛行車事故鑑定委員會鑑定結果，認
    被害人係違反道路交通安全規則第124 條第3 項之規定，騎
    駛腳踏車行駛快車道為肇事主因，雖該會認定被害人亦有過
    失之內容與本院前開認定稍有差異，惟對於被害人為肇事主
    因、被告為肇事次因之鑑定結論，則與本院認定者相同，是
    其鑑定結論仍屬可採，併此敘明。
三、核被告所為，係犯刑法第276 條第1 項之過失致死罪。而被
    告於肇事後，在其犯行未為任何有偵查犯罪職權之公務員知
    悉前，不逃避接受裁判，向到場處理之警員承認其為肇事人
    等情，業據證人乙○○於本院審理時具結證述明確（見本院
    95年3 月3 日簡式審判筆錄第3 至4 頁），是被告既已向該
    管公務員申述犯罪事實而不逃避接受裁判，已合於刑法第62
    條前段所定對於未發覺之犯罪自首而接受裁判之要件，爰依
    該條規定減輕其刑。茲審酌被告因一時疏忽鑄成大錯，且本
    件車禍被告之過失駕駛行為係肇事次因，被害人之過失駕駛
    行為則為肇事主因，及被告犯罪後已坦承犯行，又已與被害
    人家屬達成和解等一切情狀，量處如主文所示之刑，並諭知
    易科罰金之折算標準。又被告未曾受有期徒刑以上刑之宣告
    ，有臺灣高等法院被告前案紀錄表在卷可按，本次因一時疏
    忽，偶罹刑典，事後已坦承犯行，經此刑之宣告後，應知警
    惕而無再犯之虞，本院認前開宣告之刑以暫不執行為適當，
    併予宣告緩刑3 年，以啟自新。
據上論斷，應依刑事訴訟法第299 條第1 項前段，刑法第276 條
第1 項、第62條前段、第41條第1 項前段、第74條第1 款，罰金
罰鍰提高標準條例第1 條前段、第2 條，判決如主文。
本案經檢察官崔秉君到庭執行職務。
中    華    民    國    95    年    5     月    5     日
                    交通法庭    法  官  魏于傑
上正本證明與原本無異。
如不服本判決，得於收受判決後10日內，向本院提出上訴狀。
                                書記官  林怡君
中    華    民    國    95    年    5     月    5     日
本案論罪科刑主要法條：
中華民國刑法第276條
(過失致死罪)
因過失致人於死者，處二年以下有期徒刑、拘役或二千元以下罰
金。
從事業務之人，因業務上之過失犯前項之罪者，處五年以下有期
徒刑或拘役，得併科三千元以下罰金。


司法院資訊處製作；財團法人民間司法改革基金會備份。
